【裁判字號】    95,易,126
【裁判日期】    951207
【裁判案由】    竊盜
【裁判全文】
臺灣新竹地方法院刑事判決               95年度易字第126號
公  訴  人  臺灣新竹地方法院檢察署檢察官
被      告  庚○○
                    85弄42.
                    （另案於臺灣桃園女子監獄執行中）
            丁○○
上列被告等因竊盜案件，經檢察官提起公訴（94年度偵字第3146
號），本院判決如下：
    主  文
庚○○連續踰越安全設備攜帶兇器竊盜，處有期徒刑壹年。
丁○○共同連續攜帶兇器竊盜，處有期徒刑拾月。
扣案之一字起子、鋸子、手電筒、美工刀、尖嘴鉗、油壓剪各壹
支及十字起子支，均沒收之。
    事  實
一、庚○○基於意圖為自己不法所有之概括犯意，持其所有客觀
    上足以攻擊人身，危害人生命、身體安全具有危險性，可供
    兇器使用之油壓剪、尖嘴鉗各1支，連續於附表編號1、編號
    2 所示之時間、地點，以附表編號1、編號2所示之方式，竊
    取誠泰商業銀行股份有限公司所有之電纜線，丁○○亦基於
    意圖為自己不法所有之概括犯意，持其所有客觀上足以攻擊
    人身，危害人生命、身體安全具有危險性，可供兇器使用之
    尖嘴鉗1 支（未扣案），連續於附表編號3、編號4所示之時
    間、地點，以附表編號3、編號4所示之方式，竊取丙○○所
    有之電纜線、電線及己○○所有之電纜線，2 人復均共同承
    前基於意圖為自己不法所有之概括犯意聯絡，由庚○○持其
    所有之手電筒1 支及客觀上足以攻擊人身，危害人生命、身
    體安全具有危險性，可供兇器使用之鋸子、美工刀、尖嘴鉗
    、油壓剪各1支、十字起子3支，丁○○持其所有之客觀上足
    以攻擊人身，危害人生命、身體安全具有危險性，可供兇器
    使用之一字起子1支，共同於附表編號5所示之時間、地點，
    以附表編號5所示之方式，竊取甲○○所有之電纜線1綑、電
    視線2把、電線2條。
二、案經新竹市警察局第二分局報告臺灣新竹地方法院檢察署檢
    察官偵查起訴。
    理  由
一、證據能力有無之判斷：
(一)、本件認定事實所引用之本件卷內所有卷證資料（包含人證與
    文書證據、物證等證據），除下列所述被告自白外，其餘證
    據資料之證據能力，檢察官及被告均不爭執（本院卷第71頁
    、第72頁），且並無證據證明係公務員違背法定程序所取得
    ；又卷內之各項文書證據，亦無刑事訴訟法第159 條之4第1
    款、第2 款顯有不可信之情況，而不得作為證據之情形，或
    有刑事訴訟法第159條之4第3 款其他可信特別情況下所製作
    之文書，而得作為證據，則依刑事訴訟法第159條至第159條
    之5 規定，本件認定事實所引用之本件卷內除被告自白外之
    所有證據，均認有證據能力，先予敘明。
(二)、關於被告於警詢中所為自白之證據能力：
１、按訊問被告，應全程連續錄音，必要時，並應全程連續錄影
    ，但有急迫情況且經記明筆錄者，不在此限；筆錄內所載之
    被告陳述與錄音或錄影之內容不符者，除有前項但書情形外
    ，其不符之部分，不得作為證據，刑事訴訟法第100條之1第
    1項、第2項分別定有明文。又被告之自白，非出於強暴、脅
    迫、利誘、詐欺、疲勞訊問、違法羈押或其他不正之方法，
    且與事實相符者，得為證據，刑事訴訟法第156條第1項復有
    規定。
２、被告丁○○於本院審理時供稱：「（警訊裡面的內容是否為
    你所言？）是的，都是我自己陳述的」、「（確實也是在當
    天下午3點多在東勢派出所裡面所製作的筆錄？）是的」、
    「（從開始製作筆錄一直到製作完之後才讓你休息？）是的
    ，中間沒有休息」、「（製作筆錄時，有人打你嗎？）製作
    筆錄時沒有…」等語（本院卷第89頁至第90頁），而被告庚○○於本院審理時亦稱：「（妳也是當天下午3 點多在派出
    所製作筆錄，做完筆錄之後才休息？）是的，製作筆錄中間
    沒有休息」等語（本院卷90頁），可知本件訊問過程間並無
    中斷錄音之情形，參以被告丁○○復自承警訊內容均為其自
    己所陳述，而被告庚○○亦未否認警訊內容為其親口敘述等
    情，堪認警員詢問被告2人時，確有全程連續錄音。
３、至被告丁○○辯稱因遭到警員乙○○等3 人以用毛巾矇住眼
    睛，戴上安全帽，並將雙手反手銬在後面後毆打其胸部及後
    背部3、4下，及將手銬扭轉之方式刑求，始於警詢時為不實
    之陳述云云：惟查，被告丁○○於內勤檢察官訊問時先稱：
    「（警察有無刑求你？）是的」、「（如何刑求？）先用毛
    巾把我罩住，以全罩式安全帽罩住我，手反銬，我受不了，
    我就承認了」、「（何人刑求？）是做筆錄的人，有4 個人
    ，高高的，穿制服」等語（偵卷第70頁）；其後於偵查中檢
    察官再次訊問時亦稱：「（有沒有其他陳述？）我被刑求才
    承認的，就像我上次在地檢署所講的」等語（偵卷第97頁）
    ；然於本院審理時則稱：「（製作筆錄時，有人打你嗎？）
    製作筆錄時沒有，是之前1 點多的時候有人打我，我沒有看
    到是誰打我，因為我戴安全帽，眼睛用毛巾圍著，手銬在後
    面，我看不到人」、「（誰幫你戴安全帽？）看不清楚，長
    的很高的1 個人幫我戴，接著2個人押著我，1個人先幫我矇
    毛巾，再跟我戴安全帽，他們3 個人如何穿著或有無穿制服
    ，我不知道，因為他們是從後面押我的」、「（他們押你的
    時候，你在何處？）坐在銬手銬休息區位置的椅子上、「（
    他們打你那裡？）打我的胸部、後背部3、4下，將我的手銬
    扭轉」、「（押你的3 個人有包括乙○○？）沒有看到他，
    因為他當時沒有穿制服，另外押我的2 個人穿制服」、「（
    你說打你的人沒有包括乙○○，為何在檢察官那邊說做筆錄
    的人打我，總共有4 個人打我有何意見？）我老實講乙○○
    有打我，我現在開始講老實話」等語（本院卷第90頁至第93
    頁），是關於被告丁○○是否遭刑求乙節，被告丁○○於歷
    次供述中就刑求人數係3人或4人，及刑求方式是否有毆打胸
    部及後背部重要之點，前後所陳均有不一，已堪置疑。而證
    人即製作本案訊問筆錄之警員乙○○證稱：「（本件2 位被
    告是否在同一處休息？）是的，都在一起」、「（沒有製作
    筆錄及帶他們到現場查案時，被告2 人是否都被銬在休息區
    ？）是的，都銬在一起」、「（東勢派出所，一樓辦公大廳
    擺設如何？）沒有隔間，大家一起辦公，只有所長室和警員
    臥室有隔開，其他都沒有」等語（本院卷第84頁），可知被
    告2 人自被逮捕後在東勢派出所期間，除製作筆錄及外出至
    現場查案時，2人均在同一處所，應可明確知悉另1人之行為
    動態，然被告庚○○於內勤檢察官訊問時先稱：「（警察有
    無對你們刑求？）我不知道」等語（偵卷第69頁）；其後於
    偵查中檢察官再次訊問時改稱：「（有沒有其他陳述？）警
    察說如果我承認被告丁○○就沒事了，我有看到他被刑求…
    」等語（偵卷第97頁）；然於本院審理時則稱：「（有何辯
    解？）…從頭到尾丁○○都有被刑求，我有聽到被告丁○○
    唉唉叫的聲音…」等語（本院卷第101 頁），惟關於被告丁○○是否遭刑求乙事，「有」或「無」之事實係十分容易判
    斷之事，且被告2 人自被逮捕後在東勢派出所期間，除製作
    筆錄及外出至現場查案時，2 人均在同一處所，但被告庚○○於內勤檢察官訊問時關於被告丁○○是否遭人刑求乙節竟
    答以「我不知道」，是其後被告庚○○再改稱有看到被告丁○○被刑求之事，顯係迴護之詞，而無足採。參以被告丁○○於內勤檢察官訊問時並經命拍照，倘其確有遭受刑求，應
    當藉此機會請求檢察官拍照存證，惟被告並未如此要求，且
    未告知內勤檢察官遭受刑求毆打胸部及後背部，嗣經檢察官
    當日諭知具保後，復未自行前往醫院驗傷，顯均與常情不符
    ，故被告丁○○抗辯係受刑求始於警詢中為不實之自白云云
    ，自不可採。
４、又被告庚○○另辯稱因警員告以如承認3 件案子就釋放其與
    被告丁○○之方式脅迫，始於警詢時為不實之陳述云云：按
    司法警察官、司法警察逮捕或接受現行犯者，應即解送檢察
    官。但所犯最重本刑為1 年以下有期徒刑、拘役或專科罰金
    之罪、告訴或請求乃論之罪，其告訴或請求已經撤回或已逾
    告訴期間者，得經檢察官之許可，不予解送，而因持有兇器
    、贓物或其他物件或於身體、衣服等處露有犯罪痕跡，顯可
    疑為犯罪人者，以現行犯論，刑事訴訟法第88條第3項第2款
    、第92條第2項分別定有明文，而被告2人係因準現行犯而被
    逮捕，且所涉犯者係刑法第321條第1項第3 款攜帶兇器加重
    竊盜罪嫌，法定刑為6個月以上5年以下有期徒刑，司法警察
    依法自應於詢問後將被告2 人解送檢察官，而證人乙○○係
    依法執行公務之司法警察，自應知悉此項規定，參以其亦證
    稱：「（依據戊○○所證述以及偵查報告所載查獲經過，顯
    然當時被告2 人應該是屬於準現行犯加以逮捕，依規定應該
    要隨案移送檢察署，是否如此？）是的」、「（這種情形之
    下，會不會隨意釋放而不移送地檢署？）不可能、「（當時
    在訊問的時候，有無說要被告庚○○承認3 件案子就放他們
    回去？）不可能，我跟她說妳承認電線是妳剪的，但是要比
    對吻合才可以，所以請她說明到底是在那個地方剪的，她才
    講出來在那裡剪的，這是她任意性自由的陳述」、「（製作
    丁○○筆錄時，有無和他交換條件，如果庚○○承認就讓他
    回去？）沒有」等語（本院卷第89頁至第90頁），亦足認告
    庚○○所辯，顯係卸責之詞，亦無可採。
５、綜上判斷，堪認被告2 人於警詢中所陳，並非基於刑求或其
    他違反其本人意願所為，堪認其2 人於警詢中之供述應均出
    於任意性所為之供述，均具證據能力。
二、認定犯罪事實所憑之證據及認定之理由：
(一)、訊據被告庚○○、丁○○均矢口否認有何竊盜犯行，被告庚○○辯稱：是警察要求我承認3 件案子就會釋放我及被告丁○○，所以我才承認，實際上我並沒有做，且民國94年6月5
    日凌晨我因睡不著，才到新竹市○○路○段812巷2 號附近，
    但是並沒有進入房屋內竊盜，身上攜帶的工具是要拆遮雨棚
    用云云；被告丁○○辯稱：是因為警察刑求我才承認3 件竊
    盜案件，實際上我並沒有做，而94年6月5日凌晨因被告庚○○睡不著，我載她去逛逛，到新竹市○○路○段812巷2 號附
    近休息一下，想等到天亮後進去撿破爛，我不清楚被告庚○○身上攜帶什麼工具云云。
(二)、經查：
１、上揭犯罪事實，業據被告庚○○於警詢時供承：「我於94年
    6月5日3時45分在新竹市○○路○段812巷2號內為警方查獲」
    、「我和丁○○一同為警查獲」、「查獲時我正在剪屋內的
    電線準備要變賣現金花用」、「警方在現場查獲電纜線2 綑
    、電線3 綑就是我在上記地點竊得之贓物」、「警方在現場
    查獲油壓剪、斜口鉗、螺絲起子、手電筒、鋸子是我用以偷
    剪電線之工具」、「我請他（被告丁○○）陪我一同前往剪
    電線，但是我有告訴他由我動手剪，他在旁邊看就好了」、
    「94年5月28日23時，在新竹市○○路216巷26號內，也是剪
    電線」、「我爬窗戶進入，用油壓剪、尖嘴鉗行竊，只有我
    1 人」、「94年5月29日23時在新竹市○○路216巷26號內剪
    電線」、「爬窗戶，用油壓剪沒有共犯」等語（偵卷第19頁
    、第20頁）；被告丁○○於警詢時供稱：「我於94年6月5日
    3時45分在新竹市○○路○段812巷2號內為警查獲」、「因為
    庚○○說要去剪電線，叫我陪她前往」、「庚○○動手竊剪
    電線」、「我有進去屋內…」、「於94年6月4日6 時，在新
    竹市○○路○段812巷6 號內，竊剪電線」、「我見大門只是
    虛掩著未上鎖，即推開大門進入以尖嘴鉗剪屋內電線，只有
    我1人，沒有共犯」、「在偷完前述那間以後，同日7時在新
    竹市○○○○○路2段）812巷8弄2號內，也是剪電線」、「
    我是用尖嘴鉗剪該戶庭院的電線，沒有破壞門窗，沒有共犯
    」等語（偵卷第13頁、第14頁）綦詳，核與證人甲○○、己○○於警詢中；證人丙○○於警詢及偵查中；證人辛○○（
    被害人誠泰商業銀行股份有限公司之職員）於偵查中之證述
    大致相符（偵卷第21頁至第26頁、第118頁至第119頁），且
    有贓物認領保管單3紙、搜索扣押筆錄、現場及贓物照片6幀
    等在卷可稽（偵卷第29頁至第37頁、第42頁至第44頁），並
    有手電筒、兇器一字起子、鋸子、美工刀、尖嘴鉗、油壓剪
    各1支及十字起子3支扣案足憑。
２、再證人即查獲警員柯忠佑證稱：「查獲經過就如同事張秋量
    製作的查證報告一樣，因為時間過很久了，所以剛才有一點
    記不清楚，只記得現場有查獲被告2 人，現在回想起來，查
    獲經過如查證報告的內容」等語（本院卷第77頁）；而證人
    即製作筆錄之警員乙○○證稱：「剛開始偵訊的時候，他們
    2 位都承認扣案的電線是他們竊取的，我依據電線的顏色、
    粗細回到查獲處所比對，有部分不符合，我就問他們有些電
    線不是現場的，請他們明確說明其他電線出處，他們才另外
    說出竊取地點，再帶他們到現場經過比對確實吻合」等語（
    本院卷第85頁），而被告2人亦不否認於94年6月5日3時許在
    新竹市○○路○段812巷2 號為警查獲，參以本案關於被害人
    誠泰商業銀行股份有限公司、己○○及丙○○失竊電纜線、
    電線之事，均未報警或備案處理，是警員於被告2 人自白犯
    系爭竊盜案前，尚無可能知悉有該等竊盜案件之存在，且亦
    不可能查獲之電纜線、電線正好與被害人誠泰商業銀行股份
    有限公司、己○○及丙○○失竊之電纜線、電線比對相符合
    ，是證人柯忠佑、乙○○顯無栽贓被告2 人竊盜犯罪之可能
    。故綜上各節，證人柯忠佑、乙○○、辛○○、己○○、丙○○及甲○○等人之證述，顯與被告2 人於警詢中所為供述
    相符，應均可採信。
３、至被告庚○○、丁○○於偵查及本院審理時翻異前詞，被告
    庚○○改辯稱：被告丁○○說要載我出去逛逛，我有跟他說
    ，如果經過廢棄空屋的話，我要去撿一些東西回來，因為我
    家遮雨棚壞掉要修，我要撿遮雨棚上的板子，警方查獲時，
    我正要走出去買飲料云云；而被告丁○○則先稱：我剛好去
    載被告庚○○回來，在那邊休息一下，機車剛停下來，警察
    就到了，帶一字起子是因為我要修理機車，機車只能用腳踩
    發動，一字起子放在機車車廂那邊，我從車廂拿出來，正想
    要發動電瓶看看，警察就來了云云，其後又稱：我們真的要
    去現場撿破爛，我本來在那邊休息，剛好看到空屋，所以就
    想要進去撿破爛，因為那裡是廢棄的眷村，想等到天亮再進
    去，怕晚上三更半夜被人家誤會云云。倘被告丁○○所述至
    新竹市○○路○段812巷2號房屋之目的係為撿破爛等情為真
    ，則其既自述為怕其他人誤會，欲待天亮始進入屋內，即顯
    無半夜3、4點先在該地等候及攜帶大批工具之必要，因半夜
    3、4點攜帶大批工具在屋外等候，此行為反而更容易啟人疑
    竇，令人懷疑其有不法行為，而無法達成被告所稱之避免其
    他人誤會之目的；又被告丁○○如口渴欲購買飲料，理應駕
    駛機車前往購買較為方便省時，然竟於甫停好機車後，由被
    告庚○○1 人走路前往購買飲料，此舉顯與常情不符，另被
    告丁○○自承停機車處毫無光線等情明確，惟竟辯稱三更半
    夜在查獲地點毫無光線處，欲以一字起子修理發動機車，亦
    有違一般經驗法則，故被告2 人所為辯解，顯均與常情有違
    ，可知其2 人所為均係臨訟編纂之詞，應均不足採信，綜上
    ，被告2 人上開於警詢所為之自白供述，確均與事實相符，
    事證已臻明確，被告2人犯行均堪認定。
三、論罪：
(一)、按刑法第321條第1項第2 款所謂「安全設備」，指門扇牆垣
    以外，依通常觀念足認防盜之一切設備而言，住宅之窗戶及
    附加於門上之鎖，均具有防閑效果，自應認為係門扇牆垣以
    外之「安全設備」，被告庚○○以「攀爬窗戶」之方式進入
    如附表編號1、編號2所示之房屋，自屬踰越安全設備之行為
    。
(二)、次按，刑法第321條第1項第3 款之攜帶兇器竊盜罪，係以行
    為人攜帶兇器竊盜為其加重條件。此所謂兇器，其種類並無
    限制，凡客觀上足對人之生命、身體、安全構成威脅，具有
    危險性之兇器均屬之，螺絲起子為足以殺傷人生命、身體之
    器械，顯為具有危險性之兇器（最高法院79年度台上字第52
    53號判例要旨可資參照）。經查，扣案之一字起子、鋸子、
    美工刀、尖嘴鉗、油壓剪各1支、十字起子3支，均係金屬材
    質之工具，質地堅硬，若持以行兇，依一般社會觀念，足以
    使人之身體、生命產生危險，自堪認為兇器。
(三)、被告庚○○、丁○○就上開附表編號5 部分，所為均係犯刑
    法第321條第1項第3款之攜帶兇器加重竊盜罪，被告2人間就
    此部分加重竊盜犯行，具有犯意聯絡及行為分擔，應依修正
    前刑法第28條之規定，論以共同正犯。又被告庚○○就附表
    編號1、編號2部分，所為均係犯刑法第321條第2款、第3 款
    之踰越安全設備攜帶兇器加重竊盜罪；而被告丁○○就附表
    編號3、編號4部分，所為均係犯刑法第321條第1項第3 款攜
    帶兇器加重竊盜罪。核被告庚○○2 次踰越安全設備攜帶兇
    器加重竊盜犯行及1 次攜帶兇器加重竊盜犯行，均時間緊接
    ，手法相同，又係觸犯基本構成要件相同之罪名，顯係基於
    概括犯意為之，應依修正前刑法第56條連續犯規定，以一踰
    越安全設備攜帶兇器竊盜罪論，並依法加重其刑（被告庚○○前於93年間因違反毒品危害防制條例案件，經本院新竹簡
    易庭於94年3 月16日以93年度竹簡字第766號判處有期徒刑4
    月確定。又於93年間因違反毒品危害防制條例案件，經本院
    於94年10月24日以94年度訴字第501號判處應執行有期徒刑1
    年確定。上開2 案件，嗣經本院以94年度聲字第1149號裁定
    應執行有期徒刑1年3月確定，尚未執行完畢。而被告於上開
    2 案件之前，並無其他刑事案件執行有期徒刑完畢等情，有
    臺灣高等法院被告前案紀錄表、臺灣新竹地方法院檢察署刑
    案資料查註紀錄表、被告在監在押紀錄表等件附卷可佐。是
    被告於本案犯罪前所犯數案件，均尚在執行中，尚未構成修
    正前刑法第47條之累犯要件，附此敘明）；核被告丁○○ 3
    次攜帶兇器加重竊盜犯行，均時間緊接，手法相同，又係觸
    犯基本構成要件相同之罪名，顯係基於概括犯意為之，應依
    修正前刑法第56條連續犯規定，以一攜帶兇器竊盜罪論，並
    依法加重其刑。
四、科刑：
(一)、按被告行為後，94年2月2日修正公布之刑法（下稱新法）已
    於95年7月1日施行，新法第2條第1項「行為後法律有變更者
    ，適用行為時之法律。但行為後之法律有利於行為人者，適
    用最有利於行為人之法律」之規定，係規範行為後法律變更
    所生新舊法律比較適用之準據法，於新法施行後，自應適用
    新法第2條第1項之規定，為「從舊從輕」之原則為比較。又
    新法第35條，乃刑之重輕之法定次序與標準，應適用裁判時
    之新法第35條之規定。新法第2條第1項係採「從舊從輕」原
    則，適用最有利於行為人之法律。且依新法第2條第1項比較
    時，應就罪刑有關之共犯、未遂犯、連續犯、牽連犯、結合
    犯以及累犯加重、自首減輕暨其他法定加減原因（如身分加
    減）與加減例等一切情形，綜其全部之結果而為比較後，予
    以整體適用，不能割裂而分別適用有利益之條文。又關於易
    科罰金之折算標準、易服勞役之折算標準及期限、罰金與死
    刑是否併予執行、多數有期徒刑定應執行之刑時之最高刑期
    之限制等之修正，事涉行為人易刑折算標準金額之多寡與期
    限之長短及定執行刑時能否就罰金刑併予執行或有期徒刑定
    應執行之刑時最高度之限制，亦均屬依新法第2條第1項所應
    比較適用法律之範圍。（最高法院95年5月23日第8次刑事庭
    會議決議及最高法院24年上字第4634號、24年上字第5292號
    、27年上字第2615號判例可資參照）。
(二)、次按，法律有變更而須為新、舊法之比較以定其適用之目的
    ，係為保障行為人之既有法律地位不致因法律之修正而受到
    更不利益之結果並兼顧行為人之利益，非必斤斤計較於法律
    體系適用之完整性，況且基於法規之性質，如程序性之法律
    或事涉執行之緩刑規定，依法理係均應適用新法為宜，或因
    法律另有規定，如新法第2條第2項規定「非拘束人身自由之
    保安處分適用裁判時之法律」，新法施行法第3 條之1第3項
    規定「於94年1月7日刑法修正施行前犯併合處罰數罪中之一
    罪，且該數罪均符合第41條第1 項得易科罰金之規定者，適
    用90年1月4日修正之刑法第41條第2 項規定」，即有此情形
    係一律適用行為時法之舊法，可知遇有法律修正而須選擇適
    用新法或舊法時，須依法規之性質或視法律是否另有規定，
    而可依個別之特性而割裂分別適用新法或舊法，至所謂數項
    經修正之法律須整體比較適用以維持法律體系之完整性，應
    指各該法律在適用上具有「依附及相互關聯」之情形，準此
    ，就罪、刑有關之規定諸如共犯、未遂犯、連續犯、牽連犯
    、結合犯以及累犯加重、自首減輕暨其他法定加減原因（如
    身分加減）與加減例等一切情形，應綜其全部之結果而為比
    較後整體適用，不能割裂而分別適用有利益之條文，即個別
    宣告刑雖屬單一之結論，然實係經綜合考量整體適用各相關
    罪、刑規定之所得，因此，宣告刑所據以決定之各相關罪、
    刑規定，顯具適用上之「依附及相互關聯」之特性，自須同
    其新、舊法整體適用。惟「易刑」或「定執行刑」係規範宣
    告刑得或應如何執行之法律，性質屬於刑之宣告後應否適用
    問題之規定，是在未為刑之宣告前亦無可能確定應否適用而
    預先選定須適用新或舊法，故其與罪、刑之規定顯不具適用
    上之「依附及相互關聯」之特性，自無須與罪、刑之規定同
    其新、舊法之整體適用，當得依其本身之性質而各別為新、
    舊、利、弊之比較後個別定其法律之適用。
(三)、經查：
１、與罪、刑有關且須依新法第2條第1項規定為利、弊之比較以
    定如何適用之法律變更部分：
(1)、關於共同正犯部分：修正後刑法第28條關於成立共同正犯之
    標準，將原來共同正犯之共同「實施」犯罪，改為共同「實
    行」犯罪，剔除完全未參與犯罪相關行為之「實行」的「陰
    謀共同正犯」及「預備共同正犯」，是修正後之共同正犯之
    可罰性要件之範圍業已減縮。惟上開法律變更，對被告2 人
    而言不生有利與否之情形，故揆諸首開說明，自應適用被告
    2人行為時法即依修正施行前刑法第28條之規定。
(2)、關於連續犯部分：修正前刑法第56條原規定：「連續數行為
    而犯同一之罪名者，以一罪論。但得加重其刑至2分之1」，
    新法已將該條刪除，即採一罪一罰之原則，就本案被告2 人
    所涉刑法第321條第1項之加重竊盜罪，依據被告2 人行為時
    之刑法規定，其連續多次之加重竊盜行為僅以一罪論，但得
    加重其有期徒刑至2分之1；惟依新法規定，被告2 人上開多
    次加重竊盜行為，固不因連續犯規定而得加重其刑，惟應依
    數罪併罰之規定分論併罰，故比較新舊法結果，此部分新法
    之規定（分論併罰）並未較有利於被告2 人，仍以行為時法
    即仍依修正施行前刑法第56條連續犯之規定論以連續犯較有
    利於被告2人。
(3)、綜合上述各條文修正前後之比較後，有關連續犯部分，適用
    舊刑法第56條之規定，對被告較為有利，至於共同正犯部分
    ，新刑法第28條之規定，並未對被告更為有利，揆諸前揭刑
    法第2條第1項前段規定，即應整體適用修正前之舊刑法相關
    規定。
２、至新法第57條關於科刑時應審酌之事項，其中新法第57條第
    7款「犯罪行為人與被害人之關係」，係將修正前同法第8款
    「犯人與被害人『平日』之關係」之「平日」一語刪除，擴
    大犯罪行為人與被害人在犯罪行為上之關係，亦屬科刑時應
    予考慮之標準。修正後同法第8 款並增列「犯罪行為人違反
    義務之程度」，此均屬法院就刑之裁量審認標準之明文化（
    最高法院95年5月23日第8次刑事庭會議決議參照），自毋須
    依新法第2條第1項規定為利、弊之比較，附此說明。
３、又從刑附屬於主刑，除法律有特別規定者外，依主刑所適用
    之法律，沒收乃從刑種類之一，本案之主刑既適用修正前刑
    法之相關規定，則沒收自亦應適用修正前刑法有關沒收之規
    定。
(四)、爰審酌被告2 人正值壯年，不知以正當途徑獲取財物，攜帶
    兇器行竊多次之手段，對他人生命、身體安全、財產危害非
    輕，竊得金錢數額非鉅，然部分已變賣花用殆盡，迄今仍未
    賠償被害人，且犯後否認犯行，並無悔意，態度不佳，並其
    犯罪之動機、目的及其智識程度等一切情狀，分別量處如主
    文所示之刑。扣案之一字起子1 支，為被告丁○○所有且供
    其與被告庚○○共同犯附表編號5 所示加重竊盜行為所用之
    物；另扣案之鋸子、手電筒、美工刀、尖嘴鉗、油壓剪 各1
    支及十字起子3 支，均為被告庚○○所有，且供其與被告丁○○共犯附表編號5 所示加重竊盜行為所用之物，爰均應依
    修正前刑法第38條第1項第2款之規定宣告沒收之。
五、據上論斷，應依刑事訴訟法第299條第1項前段，刑法第2 條
    第1項前段，修正前刑法第28條、第56條，刑法第321條第 1
    項第2款、第3款、修正前刑法第38條第1項第2款，判決如主
    文。
本案經檢察官鄒茂瑜到庭執行職務。
中    華    民    國    95    年    12    月    7     日
                  刑事第三庭審判長法  官  汪銘欽
                                  法  官  林惠君
                                  法  官  楊數盈
以上正本證明與原本無異。
如不服本判決，應於送達後10日內向本院提出上訴狀。
                                  書記官  謝國聖
中    華    民    國    95    年    12    月    7     日
附錄本案論罪科刑法條：
刑法第321條第1項第2款、第3款：
犯竊盜罪而有左列情形之一者，處6 月以上、5 年以下有期徒刑
：
二、毀越門扇、牆垣或其他安全設備而犯之者。
三、攜帶兇器而犯之者。
附表：
┌──┬─────┬──────┬────┬────┬─────────┬─────────┐
│編號│時間      │地點        │被害人  │竊得財物│行竊方式及手段    │備註              │
├──┼─────┼──────┼────┼────┼─────────┼─────────┤
│1   │94年5月28 │新竹市東區公│誠泰商業│電纜線（│庚○○單獨一人持其│竊盜財物變賣所得約│
│    │日23時許  │園路216巷26 │銀行股份│數量不詳│所有客觀上足以對人│新臺幣（下同）300 │
│    │          │號1樓       │有限公司│）      │之生命、身體造成危│元，另電纜線1條約3│
│    │          │            │        │        │害，可作為兇器使用│尺長由被害人領回。│
│    │          │            │        │        │之油壓剪、尖嘴鉗各│                  │
│    │          │            │        │        │1 支從窗戶之安全設│                  │
│    │          │            │        │        │備進入竊盜。      │                  │
├──┼─────┼──────┼────┼────┼─────────┼─────────┤
│2   │94年5月29 │新竹市東區公│誠泰商業│電纜線（│庚○○單獨一人持其│竊盜財物變賣所得約│
│    │日23時許  │園路216巷26 │銀行股份│數量不詳│所有客觀上足以對人│300元。           │
│    │          │號2樓       │有限公司│）      │之生命、身體造成危│                  │
│    │          │            │        │        │害，可作為兇器使用│                  │
│    │          │            │        │        │之油壓剪 1支從窗戶│                  │
│    │          │            │        │        │之安全設備進入竊盜│                  │
│    │          │            │        │        │。                │                  │
├──┼─────┼──────┼────┼────┼─────────┼─────────┤
│3   │94年6月4日│新竹市○○路│丙○○  │電纜線、│丁○○單獨一人持其│編號3與編號4竊盜所│
│    │6時許     │2段812巷6號 │        │電線    │所有客觀上足以對人│得財物合計變賣約60│
│    │          │            │        │        │之生命、身體造成危│0元，另電線1綑由被│
│    │          │            │        │        │害，可作為兇器使用│害人領回。        │
│    │          │            │        │        │之尖嘴鉗1 支（未扣│                  │
│    │          │            │        │        │案）竊盜。        │                  │
├──┼─────┼──────┼────┼────┼─────────┼─────────┤
│4   │94年6月4日│新竹市○○路│己○○  │電纜線  │丁○○單獨一人持其│編號3與編號4竊盜所│
│    │7時許     │2段812巷8弄 │        │        │所有客觀上足以對人│得財物合計變賣約60│
│    │          │2號         │        │        │之生命、身體造成危│0元，另電纜線1條約│
│    │          │            │        │        │害，可作為兇器使用│1尺長由被害人領回 │
│    │          │            │        │        │之尖嘴鉗1 支（未扣│。                │
│    │          │            │        │        │案）竊盜。        │                  │
├──┼─────┼──────┼────┼────┼─────────┼─────────┤
│5   │94年6月5日│新竹市○○路│甲○○  │電纜線 1│庚○○持其所有之手│竊得財物由被害人領│
│    │3時許     │2段812巷2號 │        │綑、電視│電筒1 支及客觀上足│回。              │
│    │          │            │        │線2 把、│以對人之生命、身體│                  │
│    │          │            │        │電線2條 │造成危害，可作為兇│                  │
│    │          │            │        │        │器使用之油壓剪、鋸│                  │
│    │          │            │        │        │子、美工刀、尖嘴鉗│                  │
│    │          │            │        │        │各1支及十字起子3支│                  │
│    │          │            │        │        │，與丁○○持其所有│                  │
│    │          │            │        │        │客觀上足以對人之生│                  │
│    │          │            │        │        │命、身體造成危害，│                  │
│    │          │            │        │        │可作為兇器使用之一│                  │
│    │          │            │        │        │字起子1 支共同竊盜│                  │
│    │          │            │        │        │。                │                  │
└──┴─────┴──────┴────┴────┴─────────┴─────────┘


司法院資訊處製作；財團法人民間司法改革基金會備份。
